【裁判字號】    99,簡上,67
【裁判日期】    991103
【裁判案由】    毒品危害防制條例
【裁判全文】
臺灣苗栗地方法院刑事判決              99年度簡上字第67號
上  訴  人  臺灣苗栗地方法院檢察署檢察官
被      告  甲○○
上列上訴人因被告違反毒品危害防制條例案件，不服本院99年度
苗簡字第653 號中華民國99年7 月20日第一審簡易判決（聲請簡
易判決處刑案號：99年度偵字第3038號），提起上訴，本院管轄
之第二審合議庭判決如下：
    主  文
原判決撤銷。
甲○○持有第一級毒品，累犯，處有期徒刑參月，如易科罰金，
以新臺幣壹仟元折算壹日。扣案之第一級毒品海洛因玖包（合計
驗餘淨重零點柒伍公克）沒收銷燬。
    犯罪事實及理由
一、本案經本院審理結果，認定被告甲○○犯罪事實及所憑之證
    據、理由，除前科紀錄應更正為「甲○○前因施用毒品案件
    ，經法院分別判處有期徒刑8 月及5 月，並定其應執行刑為
    有期徒刑1 年，後與另犯轉讓毒品案件所判處之有期徒刑3
    年6 月、2 年2 月，合併定執行刑為6 年，之後再經減刑並
    定應執行刑為5 年5 月15日，於民國97年6 月18日假釋期滿
    未經撤銷，視為執行完畢（構成累犯）」外，餘均與第一審
    判決書所記載之事實、證據及理由相同，爰引用之（如附件
    ）。
二、上訴意旨略以：原審以被告於99年6 月22日易科罰金執行完
    畢，而本件犯罪時間係99年4 月11日，故認被告並未構成累
    犯，固非無見。惟查，被告前因違反毒品危害防制條例案件
    ，經法院判刑入監執行後獲假釋付保護管束，於97年6 月18
    日假釋期滿未經撤銷而執行完畢。故被告於99年4 月11日復
    犯有期徒刑以上之罪，為累犯，原審判決漏未論處被告係累
    犯並加重其刑，容有違誤，請撤銷原判決，另為適當之判決
    等語。
三、本院查：被告前因施用毒品案件，經臺灣新竹地方法院於92
    年2 月13日以91年度訴字第808 號判決，分別判處有期徒刑
    8 月及5 月，並定其應執行刑為有期徒刑1 年，於92年3 月
    14日確定。後與另犯轉讓毒品案件所判處之有期徒刑3 年6
    月、2 年2 月，合併定執行刑為6 年，之後再經減刑並定應
    執行刑為5 年5 月15日，於97年6 月18日假釋期滿未經撤銷
    ，視為執行完畢，有臺灣高等法院被告前案記錄表1 件在卷
    可佐，並經本院當庭向被告確認無誤。故被告本件之犯罪時
    間為99年4 月11日，應為有期徒刑執行完畢後5 年內，故意
    再犯本件有期徒刑以上之罪，為累犯，應依刑法第47條第1
    項規定加重其刑。從而，原審未慮及此，而未將被告論予累
    犯並加重其刑，實有未洽。故上訴人提起上訴為有理由，應
    由本院將原判決撤銷改判。本院審酌被告為預備施用而持有
    第一級毒品海洛因，有戕害自己身心之潛在危害，惟其持有
    毒品之數量非鉅，及其品行、生活狀況、智識程度、犯罪後
    坦承犯行之態度等一切情狀，認公訴檢察官具體求處有期徒
    刑3 月，堪稱妥適，爰量處如主文所示之刑，併諭知易科罰
    金之折算標準，以符罪刑相當原則。
四、據上論斷，應依刑事訴訟法第455 條之1 第1 項、第3 項、
    第364 條、第369 條第1 項前段、第373 條、第299 條第1
    項前段，毒品危害防制條例第11條第1 項、第18條第1 項前
    段，刑法第11條、第47條第1 項、第41條第1 項前段，判決
    如主文。
本案經檢察官黃俊鳴到庭執行職務。
中    華    民    國    99    年    11    月    3     日
                  刑事第二庭    審判長法  官  楊清益
                                      法  官  蔡志宏
                                      法  官  魏宏安
以上正本證明與原本無異。
不得上訴。
                                      書記官  張玉楓
中    華    民    國    99    年    11    月    3     日
附錄本案論罪之法條全文：
毒品危害防制條例第11條第1項
持有第一級毒品者，處3 年以下有期徒刑、拘役或新臺幣5 萬元
以下罰金。

司法院資訊處製作；財團法人民間司法改革基金會備份。
